---
title: "Educacion-Ana"
author: "Ana María Vásquez Orrego"
date: "24/2/2020"
output: html_document
---

```{r setup, include=FALSE}
knitr::opts_chunk$set(echo = TRUE)
```

Se importan las librerias que se usarán para llevar a cabo el trabajo.
```{r}
library(ggplot2)
library(corrplot)
library(data.table)
library(googledrive)
library(modeest)
#library(rgdal)
library(leaflet)
library(tidyverse)
```
```{r}
library(ggplot2)
library(tidyverse)
library(corrplot)
library(scales)
library(data.table)

library(leaflet)
library(htmlwidgets)

library(maptools)
library(udunits2)
library(rgdal)
```

Se lee la base de datos encuesta calidad de vida y el diccionario.
```{r}
ecv <- fread("/home/amvasquezo/Descargas/encuesta_calidad_vida.csv",na=c(NULL,"-99","-98","-88","-77"))

#ecv2 <- read.csv2("/home/amvasquezo/Descargas/diccionario_calidad_vida.csv", encoding="UTF-8",na=NULL)
```

Se realiza un resumen de la base de datos
```{r}
head(ecv)
dim(ecv)
glimpse(ecv)
```

Se filtra la base de datos por el último año encuestado (2018) y se seleccionan las variables que se usarán para la dimensión educación.
```{r}
dimEdu <- subset(ecv, encuesta_calidad.año=="2018", select=c(encuesta_calidad.barrio, encuesta_calidad.estrato, encuesta_calidad.p_15, encuesta_calidad.p_18, encuesta_calidad.p_35, encuesta_calidad.p_45, encuesta_calidad.p_49, encuesta_calidad.p_262),na=c(NULL,"-99","-98","-88","-77"))
```

Se cuentan los null de la base de datos 
```{r}
any(is.na(dimEdu))
na_count <-sapply(ecv, function(y) sum(length(which(is.na(y)))))
na_count <- data.frame(na_count)
na_count
```


Se renombran las columnas de la base de datos.
```{r}
names(dimEdu)[1]<-"Barrio"
names(dimEdu)[2]<-"Estrato"
names(dimEdu)[3]<-"Sexo"
names(dimEdu)[4]<-"Años_cumplidos"
names(dimEdu)[5]<-"Sabe_leer_y_escribir"


names(dimEdu)[6]<-"Último_nivel_de_estudio_aprobado"

names(dimEdu)[7]<-"Caracter_del_establecimiento_educativo"
names(dimEdu)[8]<-"Educación_brindada_es"

names(dimEdu)
```
Se renombra los valores de las salidas de estas columnas.
```{r}
#colnames(dimEdu$Estrato) = c("Estrato_1", "Estrato_2", "Estaro_3", "Estrato_4", "Estrato_5", "Estrato_6")
#colnames(dimEdu$Estrato)

dimEdu$Estrato <- factor(dimEdu$Estrato)
levels(dimEdu$Estrato) <- c("Estrato_1", "Estrato_2", "Estaro_3", "Estrato_4", "Estrato_5", "Estrato_6")
dimEdu$Estrato

dimEdu$Sexo <- factor(dimEdu$Sexo)
levels(dimEdu$Sexo) <- c("Masculino", "Femenino")
dimEdu$Sexo

dimEdu$Sabe_leer_y_escribir <- factor(dimEdu$Sabe_leer_y_escribir)
levels(dimEdu$Sabe_leer_y_escribir) <- c("Sí", "No")
dimEdu$Sabe_leer_y_escribir


dimEdu$Último_nivel_de_estudio_aprobado <- factor(dimEdu$Último_nivel_de_estudio_aprobado)
levels(dimEdu$Último_nivel_de_estudio_aprobado) <- c("Ninguno", "Salacuna","Primaria", "Secundaria","Media académica_o_Normalista", "Media_Técnica","Tecnológico", "Universidad","Especializacion", "Maestria","Doctorado")
dimEdu$Último_nivel_de_estudio_aprobado

dimEdu$Caracter_del_establecimiento_educativo <- factor(dimEdu$Caracter_del_establecimiento_educativo)
levels(dimEdu$Caracter_del_establecimiento_educativo) <- c("Público","Privado")
dimEdu$Caracter_del_establecimiento_educativo

dimEdu$Educación_brindada_es <- factor(dimEdu$Educación_brindada_es)
levels(dimEdu$Educación_brindada_es) <- c("Mejorado","Igual","Empeorado"
)
dimEdu$Educación_brindada_es

```
Ver los Na's de la base de datos de la dimensión educación
```{r}
any(is.na(dimEdu))
na_count <-sapply(dimEdu, function(y) sum(length(which(is.na(y)))))
na_count <- data.frame(na_count)
na_count
```
Proporciones y Promedios por vivienda con la funcion tapply y prop.table
Separamos por niveles las que son variables discretas

Proporción por Último_nivel_de_estudio_aprobado
```{r}
nivel_estudio<-table(dimEdu[,c("Barrio","Último_nivel_de_estudio_aprobado")])
nivel_estudio <- round(prop.table(nivel_estudio),6)
nivel_estudio
dim(nivel_estudio)
```

Proporcion por Sabe_leer_y_escribir
```{r}
lee_escribe<-table(dimEdu[,c("Barrio","Sabe_leer_y_escribir")])
lee_escribe <- round(prop.table(lee_escribe),6)
lee_escribe
dim(lee_escribe)
```

Proporcion por Caracter_del_establecimiento_educativo
```{r}
estableccimiento_educativo<-table(dimEdu[,c("Barrio","Caracter_del_establecimiento_educativo")])
estableccimiento_educativo <- round(prop.table(estableccimiento_educativo),6)
estableccimiento_educativo
dim(estableccimiento_educativo)
```

Proporcion por Educación_brindada_es
```{r}
educacion_brindada<-table(dimEdu[,c("Barrio","Educación_brindada_es")])
educacion_brindada <- round(prop.table(educacion_brindada),6)
educacion_brindada
dim(educacion_brindada)
```

Proporcion por Estrato
```{r}
estrato <- table(dimEdu[,c("Barrio","Estrato")]) 
estrato <- round(prop.table(estrato),6)
estrato
dim(estrato)
```

Proporcion por Años_cumplidos
```{r}
edad <- round(prop.table(dimEdu$Años_cumplidos),4)*100
edad
#el tapply no me funciona
#edad <- tapply(Edad1, dimEdu$Barrio,  mean, na.rm= TRUE)
#edad
```

Se realiza la matriz demográfica
```{r}
matEdu <- cbind(estrato, educacion_ultimos_12_meses, educacion_brindada, estableccimiento_educativo, esutudia_actualmente, año_estudaido_retiro,lee_escribe,nivel_estudio, edad)
matEdu
dim(matEdu)
colnames(matEdu)
```

Ver los NA´s de la base de la dimension educación
```{r}
any(is.na(matEdu))
na_count <-sapply(matEdu, function(y) sum(length(which(is.na(y)))))
na_count <- data.frame(na_count)
na_count
```

Graficas Descriptivas

GrDm_1 <- ggplot(DimDemo1,aes(x=Estrato ,y = Edad, col = Planificacion , size = Edad)) + 
  geom_point(size = 3,alpha = I(0.7))  + geom_smooth(fill =NA)+
  labs(x = "Estrato" , y = "Edad") + ggtitle("Edad en los Estratos y Planificación de las personas")
GrDm_1

```{r}
matrizEdu<- as.data.frame(matEdu)
```

```{r}
colnames(matrizEdu)
```
En qué estrato las personas presentan un mayor analfabetismo?

```{r}
g_lee_escribe <- ggplot(matrizEdu,aes(x=No ,y = Estrato_2)) + geom_point(size = 2,alpha = I(0.9), col="000010")+ labs(x = "No sabe leer" , y = "Estrato 2") + ggtitle("Personas que no saben leer en estrato 2")
g_lee_escribe
```

En que estratos las personas fueron más a universidades públicas y en que estratos fueron más a universidades privadas?
```{r}
e1_u_publico <- ggplot(matrizEdu,aes(x=Público ,y = Estrato_1)) + geom_point(size = 2,alpha = I(0.9), col="000010")+ labs(x = "Establecimiento educativo público" , y = "Estrato 1") + ggtitle("Personas de estrato 1 que estudiaron en una universidad pública")
e1_u_publico
```
```{r}
e2_u_publico <- ggplot(matrizEdu,aes(x=Público ,y = Estrato_2)) + geom_point(size = 2,alpha = I(0.9), col="000010")+ labs(x = "Establecimiento educativo público" , y = "Estrato 2") + ggtitle("Personas de estrato 2 que estudiaron en una universidad pública")
e2_u_publico
```

```{r}
e3_u_publico <- ggplot(matrizEdu,aes(x=Público ,y = Estaro_3)) + geom_point(size = 2,alpha = I(0.9), col="000010")+ labs(x = "Establecimiento educativo público" , y = "Estrato 3") + ggtitle("Personas de estrato 3 que estudiaron en una universidad pública")
e3_u_publico
```

```{r}
e4_u_publico <- ggplot(matrizEdu,aes(x=Público ,y = Estrato_4)) + geom_point(size = 2,alpha = I(0.9), col="000010")+ labs(x = "Establecimiento educativo público" , y = "Estrato 4") + ggtitle("Personas de estrato 4 que estudiaron en una universidad pública")
e4_u_publico
```
```{r}
e6_u_privado <- ggplot(matrizEdu,aes(x=Privado ,y = Estrato_6)) + geom_point(size = 2,alpha = I(0.9), col="000010")+ labs(x = "Establecimiento educativo privado" , y = "Estrato 4") + ggtitle("Personas de estrato 6 que estudiaron en una universidad privada")
e6_u_privado
```


En que estratos las personas tienen una la percepción de que la educación mejoró o sigue siendo igual?
```{r}
e2_edu_mejor <- ggplot(matrizEdu,aes(x=Mejorado ,y = Estrato_2)) + geom_point(size = 2,alpha = I(0.9), col="000010")+ labs(x = "Percepción del nivel de educación" , y = "Estrato 2") + ggtitle("Personas de estrato 2 que creen que el nivel de educación ha mejorado")
e2_edu_mejor
```

```{r}
e2_edu_igual <- ggplot(matrizEdu,aes(x=Igual ,y = Estrato_2)) + geom_point(size = 2,alpha = I(0.9), col="000010")+ labs(x = "Percepción del nivel de educación" , y = "Estrato 2") + ggtitle("Personas de estrato 2 que creen que el nivel de educación sigue igual")
e2_edu_igual
```

```{r}
e3_edu_mejor <- ggplot(matrizEdu,aes(x=Mejorado ,y = Estaro_3)) + geom_point(size = 2,alpha = I(0.9), col="000010")+ labs(x = "Percepción del nivel de educación" , y = "Estrato 3") + ggtitle("Personas de estrato 3 que creen que el nivel de educación ha mejorado")
e3_edu_mejor
```
```{r}
e3_edu_igual <- ggplot(matrizEdu,aes(x=Igual ,y = Estaro_3)) + geom_point(size = 2,alpha = I(0.9), col="000010")+ labs(x = "Percepción del nivel de educación" , y = "Estrato 3") + ggtitle("Personas de estrato 3 que creen que el nivel de educación sigue igual")
e3_edu_igual
```


----------------------------------------------------------------------------------------------------------------------
Sabe leer y escribir? Agrupado por estrato
```{r}
lee_escribe<-matrizEdu[,c("Estrato_1", "Estrato_2", "Estaro_3", "Estrato_4", "Estrato_5", "Estrato_6","Sí", "No")]
pairs(lee_escribe)
```

Percepción de si la educación ha mejorado, sigue igual o ha empeorado, agrupado por barrio.
```{r}
la_educacion_ha<-matrizEdu[,c("Estrato_1", "Estrato_2", "Estaro_3", "Estrato_4", "Estrato_5", "Estrato_6","Mejorado", "Igual", "Empeorado")]
pairs(la_educacion_ha)
```
Es la universidad en la que estudió pública o privada?
```{r}
establecimiento_educativo<-matrizEdu[,c("Estrato_1", "Estrato_2", "Estaro_3", "Estrato_4", "Estrato_5", "Estrato_6","Público", "Privado", "Universidad1")]
pairs(establecimiento_educativo)
```


Se realiza el agrupamiento jerarquico, Dendograma
```{r}
matrizEduNor<- scale(matrizEdu)
matrizEduNor

library(ClustOfVar)
tree <- hclustvar(matrizEduNor)
plot(tree)
rect.hclust(tree, k=4, border=2:10)

```

Se realiza el agrupamiento jerarquico con el método del codo.
```{r}
set.seed(1234)
matrizEduVec <- vector()
for(i in 1:20){
  matrizEduVec[i] <- sum(kmeans(matrizEduNor, i)$withinss)
}

Gr_matrizEduVec <- ggplot() + geom_point(aes(x = 1:20, y = matrizEduVec), color = 'green') + 
  geom_line(aes(x = 1:20, y = matrizEduVec), color = 'green') + 
  ggtitle("Método del codo para la dimensión educación") + 
  xlab('Cantidad de Centroides k') + 
  ylab('matrizEduVec')

Gr_matrizEduVec
```





Mapas???
```{r}
##Mapas
#Leer Archivo que contiene informacion geografica de los barrios y veredas de Medellín 
barrios_med <- readOGR (dsn="/home/amvasquezo/Descargas/Barrio_Vereda.shp",layer="Barrio_Vereda", encoding = "UTF-8")
nombres_barrios <- iconv(barrios_med@data$NOMBRE,"UTF-8","ISO_8859-1")

#Mapa simple
m=leaflet(barrios_med)
m=addTiles(m)
m

#Superoponemos los barrios

m=addPolygons(m,popup=nombres_barrios)
m=addTiles(m)
m

#Color a los barrios
colores=sample(x=c("orange","green","yellow"),size=length(nombres_barrios),replace=TRUE)
m=addPolygons(m,popup=nombres_barrios,color=colores)
m

```





Conclusiones:
Las personas de escasos recursos, es decir, las que pertenecen a los más bajos estratos, son las que presentan un mayor analfabetismo. Estas mismas comunidades presentan una menor cantidad de personas que continuaron sus estudios superiores y que cuentan con el título de magister o doctor. La percepción en la educación también se ve involucrada en estos aspectos, pero las personas de estratos más altos muestran un nivel de exigencia mayor.
